【裁判字號】    97,交抗,1533
【裁判日期】    971007
【裁判案由】    違反道路交通管理處罰條例
【裁判全文】
臺灣高等法院交通事件裁定            97年度交抗字第1533號
抗告人即
受處分人    甲○○
上列抗告人因違反道路交通管理處罰條例案件，不服臺灣板橋地
方法院97年度交聲字第1597號，中華民國97年8月25日第一審裁
定（原處分字號：交通部公路總局臺北區監理所於中華民國97年
6月12日北監自裁字裁40－Ｃ00000000號），提起抗告，本院裁
定如下：
    主  文
抗告駁回。
    理  由
一、本案原審裁定以：抗告人即受處分人甲○○於民國97年5月8
    日23時28分，駕駛車牌號碼為2T—8410號自用小客車，行經
    臺北縣鶯歌鎮○○路與永和街口時闖紅燈，經時為臺北縣政
    府警察局三峽分局鳳鳴派出所警員郭原村當場指示其停車受
    檢，以受處分人違反道路交通管理處罰條例第53條第1項規
    定，掣發北縣警交字第Ｃ00000000號通知單當場舉發。嗣受
    處分人於舉發通知單上所載應到案日期前，向原處分機關提
    出申訴，經原處分機關函請舉發單位調查結果，仍認受處分
    人有上開違規行為，原處分機關乃依違反道路交通管理處罰
    條例第53條第1項、第63條第1項第3款及違反道路交通管理
    事件統一裁罰基準表等規定，於97年6月12日裁處受處分人
    新台幣2千7百元罰鍰，並記違規點數3點。並無任何違誤，
    量罰亦甚妥適，應予維持，異議為無理由，予以駁回。
二、抗告意旨略以：一向遵守交通規則，未曾違規；舉發之警員
    未提出確切之證據如照片等物證，原審即以警員片面之詞，
    即作成裁定顯有不當云云。
三、經查：
（一）本件係執勤員警即臺北縣政府警察局三峽分局鳳鳴派出所
      警員郭原村當場目擊舉發，有其記載之公文書即舉發違反
      道路交通管理事件通知單可稽（見原審卷第7頁），並有
      該三峽分局97年6月6日北縣警峽交裁字第0970018321號函
      可稽（見原審卷第9頁），警員郭原村並於原審結稱：當
      時其與異議人在對向（即臺北縣鶯歌鎮○○路及永和街口
      ），當時其右手邊車道（即異議人左手邊車道）之燈號已
      經是綠燈，也有車輛在通行，異議人是等到其左手邊車道
      之車輛走過之後，其即闖紅燈行駛，其行駛之際，異議人
      左手邊車道之燈號仍是綠燈等語明確（見原審卷第16頁97
      年8月6日訊問筆錄），並提出現場號誌照片作說明。
（二）本件執勤員警，與受處分人不相識，應無誣攀之動機及必
      要，而證人郭原村於原審出庭作證以偽證罪責擔保其證言
      之真正，因查無任何證據足資證明警察有捏造事實違法取
      締之情事，本案違規事證已明，原處分機關據以裁罰並無
      不妥。抗告意旨仍執前詞，否認違規，而指摘原裁定不當
      ，為無理由，應予駁回。
據上論結，應依道路交通管理處罰條例第89條，刑事訴訟法第41
2條，裁定如主文。
中    華    民    國    97    年    10    月    7     日
                  刑事第一庭  審判長法  官  葉騰瑞
                                    法  官  莊明彰
                                    法  官  王炳梁
以上正本證明與原本無異。
不得再抗告。
                                    書記官  廖逸柔
中    華    民    國    97    年    10    月    7     日


司法院資訊處製作；財團法人民間司法改革基金會備份。
